【裁判字號】    95,易,169
【裁判日期】    951025
【裁判案由】    竊盜
【裁判全文】
臺灣宜蘭地方法院刑事判決               95年度易字第169號
公  訴  人  臺灣宜蘭地方法院檢察署檢察官
被      告  甲○○
            丙○○
上列被告因竊盜案件，經檢察官提起公訴（95年度偵字第1496、
1788號），本院判決如下：
    主  文
甲○○共同竊盜，累犯，處有期徒刑肆月，如易科罰金，以銀元
參佰元即新臺幣玖佰元折算壹日。
丙○○共同竊盜，處有期徒刑參月，如易科罰金，以銀元參佰元
即新臺幣玖佰元折算壹日。
    事  實
一、甲○○曾因違反毒品危害防制條例案件，經本院以89年度宜
    簡字第243號判處有期徒刑6月確定，又因違反毒品危害防制
    條例，經本院以90年度易字第404號判處有期徒刑10月確定
    ，上揭二確定判決接續執行，於民國92年年11月20日因縮短
    刑期假釋出監，並於93年2月2日假釋期滿執行完畢，仍不知
    悔改，復與丙○○基於共同意圖為自己不法所有之犯意聯絡
    ，於95年3月11日下午4時30分許，推由甲○○在宜蘭縣五結
    鄉季水村加禮遠檢查哨後方200公尺之防風林內，徒手竊取
    丁○○、乙○○所有連結抽水馬達抽取海水所使用，之前遭
    不詳姓名、年籍之人竊取後堆放該處共450公尺之PVC電纜線
    ，丙○○則在防風林外把風，嗣甲○○得手將電纜線掛於右
    肩走出防風林時，為在防風林外巡視之乙○○發現，而甲○○見乙○○出現隨即竄入防風林往他方向逃逸，而為隨後追
    入之乙○○在防風林內扣得甲○○棄置該處之上開電纜線。
二、案經宜蘭縣警察局羅東分局報告台灣宜蘭地方法院檢察署檢
    察官偵查起訴。
    理  由
一、訊據被告甲○○、丙○○矢口否認有上揭犯行。被告甲○○
    辯稱：伊當時是在防風林內採山蘇，見到地上有他人竊取後
    堆放之電纜線，伊撿起看一下後，適證人乙○○進來，伊隨
    即放在地上，並未將電纜線攜離開防風林云云；被告丙○○
    辯稱：伊當時與被告甲○○是去該處採山蘇，到達後，各採
    各的，伊並未與被告甲○○有共同竊取電纜線之犯意云云。
    惟查，證人乙○○、丁○○於當日即95年3月11日上午6時許
    ，在防風林發現其二人所有之電纜線遭人竊取後，同日即多
    次前往防風林巡視，同日下午4時30分許，證人乙○○在防
    風林外巡視時，看見被告甲○○右肩掛著竊取之電纜線自防
    風林走出，且被告甲○○乍見證人乙○○隨即轉身竄入防風
    林內逃逸，而證人乙○○隨即呼叫在他處巡視之證人丁○○
    同行進入防風林內，即在防風林內扣得其二人失竊之上開電
    纜線乙情，分據證人乙○○、丁○○於警詢，及證人丁○○
    於偵查、證人乙○○於審理時證述在卷。而被告甲○○將電
    纜攜出防風林時，被告丙○○係在防風林外把風，亦據證人
    乙○○於審理時證述在卷。參以被告丙○○於95年5月10日
    檢察官偵查時供稱95年3月11日其駕駛車牌號碼9T-6309號自
    小客車載被告甲○○至該防風林，且與被告甲○○曾在該防
    林撿拾他人竊取剪斷之電纜線等語（見95年偵字第1788號卷
    第24-25頁），以及證人乙○○、丁○○分別出具之贓物認
    領保管單各1紙及現場照片在卷可稽等情，被告乙○○、丁○○上開所辯，顯係推諉之詞，均無足採。被告甲○○、丙○○共同以不法所有之犯意聯絡竊取攜離該防風林，被告二
    人共同竊盜犯行，已堪認定。至證人乙○○、丁○○失竊之
    電纜線雖係不詳之人竊取後堆放該防風林內，惟該電纜線既
    仍在該防風林內，仍在證人乙○○、丁○○管領支配範圍內
    ，被告二人予以竊取，被告二人竊盜犯行，自屬明確，應予
    論罪科刑。
二、核被告甲○○、丙○○所為，均係犯刑法第320條第1項之竊
    盜罪。被告二人行為後，刑法業於94年2月2日經總統以華總
    一義字第09400014901號令修正公布，並於95年7月1日施行
    （下稱新刑法，修正前刑法下稱舊刑法），參酌最高法院95
    年5月23日刑事庭第8次會議決議，新刑法第2條第1項之規定
    ，係規範行為後法律變更所生新舊法律比較適用之準據法，
    於新刑法施行後，應適用新刑法第2條第1項之規定，為「從
    舊從輕」之比較。另於比較時應就罪刑有關之共犯、未遂犯
    、想像競合犯、牽連犯、連續犯、結合犯，以及累犯加重、
    自首減輕暨其他法定加減原因（如身分加減）與加減比例等
    一切情形，本於統一性及整體性原則，綜其全部罪刑之結果
    而為比較。本案涉及法律變更之部分經附表所示比較新舊刑
    法之結果，新刑法未較有利於被告，依新刑法第2條第1項前
    段規定，自應適用行為時法即有利於被告之舊刑法。被告甲○○、丙○○間，有犯意聯絡及行為分擔，為共同正犯。被
    告甲○○有前揭事實欄所載之犯罪科刑及執行情形，有臺灣
    高等法院被告甲○○前案紀錄表1紙在卷可稽，其於五年內
    再犯有期徒刑以上之傷害罪及恐嚇危害安全罪，為累犯，應
    依法加重其刑。爰審酌被告二人犯罪之動機、目的、手段，
    及犯罪後之態度等一切情狀，分別量處如主文所示之刑，並
    均諭知易科罰金之折算標準。扣案之棉質手套2雙非被告二
    人所有，業據渠等供承在卷，復無證據證明為被告二人所有
    ，爰不諭知沒收；扣案之鑰匙1串雖為被告甲○○所有，惟
    與本案犯罪無關，業據被告甲○○供承在卷，復無證據證明
    係被告甲○○供本件犯罪所用之物，爰不諭知沒收，併予敘
    明。
據上論斷，應依刑事訴訟法第299條第1項前段，刑法第2條第1項
前段、修正前刑法第28條、修正前刑法第320條第1項、修正前刑
法第47條，修正前刑法第41條第1項前段，罰金罰鍰提高標準條
例第1條前段、修正前罰金罰鍰提高標準條例第2條，現行法規所
定貨幣單位折算新台幣條例第2條，判決如主文。
本案經檢察官沈念祖到庭執行職務
中    華    民    國    95    年    10    月    25    日
                  刑事第四庭審判長法  官  林楨森
                                  法  官  陳嘉年
                                  法  官  謝佩玲
以上正本證明與原本無異。
如不服本判決應於收受本判決後10日內向本院提出上訴書狀，其
未敘述上訴理由者，並得於提起上訴後10日內向本院補提理由書
狀(均須按他造當事人之人數附繕本)「切勿逕送上級法院」。
                                  書記官  林慶生
中    華    民    國    95    年    10    月    26    日
附錄本案論罪科刑法條：
刑法第三百二十條第一項
意圖為自己或第三人不法之所有，而竊取他人之動產者，為竊盜
罪，處5年以下有期徒刑、拘役或5百元以下罰金。
附表：
┌───┬───────┬────────┬──────┐
│比較  │舊刑法於本案適│新刑法於本案適用│依從舊從輕原│
│法條  │用之法律效果  │之法律效果      │則比較結果  │
├───┼───────┼────────┼──────┤
│刑法第│共同「實施」犯│改為共同「實行」│無發生更有利│
│28條  │罪之行為為共同│犯罪之行為為共同│或更不利於被│
│      │正犯，本案應成│正犯，本案應成立│告之變更    │
│      │立共同正犯    │成立共同正犯    │            │
├───┼───────┼────────┼──────┤
│刑法第│依罰金罰鍰提高│依刑法施行法第1 │新刑法並未較│
│320第1│標準條例第1條 │條之1第2項提高30│有利於被告  │
│項    │規定，銀元500 │倍，最高可處新臺│            │
│      │提高至10倍，最│幣15,000元。    │            │
│      │高可處銀元    │                │            │
│      │5,000即新臺幣 │                │            │
│      │15,000元。    │                │            │
├───┼───────┼────────┼──────┤
│刑法第│包括故意及過失│限於故意再犯者，│無產生更有利│
│47條  │再犯者，被告李│被告甲○○於前案│或更不利於被│
│      │銘昭於前案有期│有期徒刑執行完畢│告之變更    │
│      │徒刑執行完畢後│後，五年內出於故│            │
│      │，五年內再犯本│意再犯本案，應適│            │
│      │案，應適用累犯│用累犯規定，加重│            │
│      │規定，加重本刑│本刑至2分之1    │            │
│      │至2分之1      │                │            │
├───┼───────┼────────┼──────┤
│刑法第│罰金刑：銀元1 │罰金刑：新臺幣  │同上        │
│33條第│元以上。      │1,000元以上，以 │            │
│5款   │              │百元計算之。    │            │
├───┼───────┼────────┼──────┤
│刑法第│依修正前罰金罰│如易科罰金，以新│同上        │
│41條第│鍰提高標準條例│臺幣1,000元、   │            │
│1項前 │第2條規定，易 │2,000元或3,000元│            │
│段    │科罰金數額提高│折算1日         │            │
│      │為100倍，如易 │                │            │
│      │科罰金，最高以│                │            │
│      │銀元300元即新 │                │            │
│      │臺幣900元折算1│                │            │
│      │日。          │                │            │
├───┴───────┴────────┴──────┤
│本案依法比較主刑及易刑處分等規定，修正後刑法並未較有利│
│於被告，本案經綜合比較，仍以修正前刑法較有利於被告，自│
│應一體適用被告行為時之修正前刑法                      │
└───────────────────────────┘


司法院資訊處製作；財團法人民間司法改革基金會備份。
